【裁判字號】    98,勞上更(一),5
【裁判日期】    990316
【裁判案由】    確認僱傭關係存在
【裁判全文】
臺灣高等法院民事判決               98年度勞上更(一)字第5號
上  訴  人  丙○○
訴訟代理人  陳金泉律師
複  代理人  葛百鈴律師
            李瑞敏律師
被  上訴人  桃園縣龍潭鄉公所
法定代理人  甲○○
訴訟代理人  邱永祥律師
上列當事人間請求確認僱傭關係存在等事件，上訴人對於中華民
國97年4月7日臺灣桃園地方法院96年度勞訴字第36號第一審判決
提起上訴，經最高法院發回更審，本院於99年3月2日言詞辯論終
結，判決如下：
    主      文
上訴駁回。
第二審及發回前第三審訴訟費用由上訴人負擔。
    事實及理由
一、上訴人於原審就薪資之請求為：(一)被上訴人應給付上訴人新
    臺幣（下同）11萬2,080元（自民國〈下同〉96年1月16日起
    至96年4月15日止共3個月，每月以3萬7,360元計算），及自
    起訴狀繕本送達之翌日起至清償日止，按週年利率5%計算之
    利息；(二)被上訴人應自96年4月16日起至同意上訴人提供勞
    務之日止，按月於每月2日給付上訴人3萬7,360元，及自各
    期應給付日之翌日（即每月3日）起至清償日止，按週年利
    率5%計算之利息（見原審卷第182頁）。嗣於本院前審將上
    開薪資之請求更正為：被上訴人應自96年1月16日起至准上
    訴人復職之日止，按月於每月2日給付上訴人3萬7,360元，
    及自各期應給付日之翌日（即每月3日）起至清償日止，按
    週年利率5%計算之利息（見本院勞上卷第178頁），核屬民
    事訴訟法第256條所規定之不變更訴訟標的，而更正其法律
    上之陳述者，非為訴之變更或追加，合先敘明。
二、上訴人主張：伊自93年1月15日起受雇於被上訴人擔任清潔
    隊員，任職期間工作認真、表現良好，從無不良紀錄或受任
    何懲戒處分，並曾獲被上訴人嘉獎，無不能勝任工作之情形
    。詎被上訴人歧視伊為身心障礙者，於96年1月15日無故將
    伊解僱，並辦理勞工保險退保。嗣經桃園縣政府勞資爭議調
    解，被上訴人始改稱因伊不能勝任工作而資遣，惟基於解僱
    最後手段原則，被上訴人未經踐行勸導、輔導、懲戒等程序
    及安排其他工作，亦未交人事評議委員會評議，逕予解僱，
    違反勞動基準法（下稱勞基法）第11條第5款、第12條及就
    業服務法第5條、第24條等規定。被上訴人終止兩造間僱傭
    契約之行為，不生效力，兩造間之僱傭關係仍尚存在，被上
    訴人拒絕伊復職及提供勞務，自係可歸責於被上訴人，仍應
    給付伊薪資。爰依民事訴訟法第247條及民法第487條前段規
    定，求為判決：(一)確認兩造間之僱傭關係存在；(二)被上訴人
    應給付上訴人薪資11萬2,080元，及自96年4月16日起至被上
    訴人准伊復職之日止，按月於每月2日給付伊3萬7,360元，
    暨均自應給付日之翌日起至清償日止，加計法定遲延利息。
三、原審為上訴人敗訴之判決，上訴人不服，提起上訴，並於本
    院前審為如上之更正陳述，上訴聲明：(一)原判決廢棄。(二)確
    認兩造間之僱傭關係存在。(三)被上訴人應自96年1月16日起
    至准上訴人復職之日止，按月於每月2日給付上訴人3萬7,36
    0元，及自各期應給付日之翌日（即每月3日）起至清償日止
    ，按週年利率5%計算之利息。(四)願供擔保請准就(三)之請求宣
    告假執行。
四、被上訴人則以：上訴人並非以身心障礙者之身分受雇，乃因
    上訴人之工作態度散漫，經常遲到、早退且藉故偷懶，本職
    學能不佳亦不願學習，造成同組其他清潔隊員極大壓力及不
    滿，並出具報告書向上級反應。伊本於照顧弱勢族群理念，
    數度調整上訴人之職務，上訴人仍未改善，復經民眾至伊網
    站留言抨擊，上訴人顯然不能勝任伊所安排之各項工作，伊
    自得依勞基法第11條第5款及「桃園縣龍潭鄉清潔隊職工工
    作規則」（下稱系爭清潔隊工作規則）第47條第5款規定，
    終止兩造間之僱傭契約。系爭清潔隊工作規則並未規定終止
    僱傭契約應提交人事評議委員會評議，伊所為終止兩造間僱
    傭契約之意思表示為合法有效等語，資為抗辯。並答辯聲明
    ：(一)上訴駁回。(二)願供擔保請准宣告免為假執行。
五、兩造不爭執之事項：
  (一)上訴人自93年1月15日起受雇於被上訴人，擔任清潔隊試用
    隊員乙職，彼時被上訴人並不知上訴人為身心障礙者，亦非
    以身心障礙者之身分僱用上訴人（見原審卷第158頁、第186
    頁）。93年4月15日試用期滿成績合格，被上訴人自當日起
    正式僱用上訴人，有93年4月15日龍鄉清字第956號僱用通知
    書、桃園縣龍潭鄉公所93年4月21日龍鄉清字第0930009561
    號函及勞工保險被保險人投保資料表可稽（見原審卷第8頁
    至第11頁）。
  (二)被上訴人於96年1月15日將上訴人解僱，並辦理勞工保險退
    保，同年月18日通知上訴人可領取資遣費及預告工資共計15
    萬6,908元（其中資遺費11萬7,681元，預告期間工資3萬9,2
    27元），上訴人迄未領取（見原審卷第93頁至第94頁）。
  (三)上訴人於經被上訴人解僱前6個月之平均工資為3萬7,360元
    （見原審卷第57頁）。
  (四)被上訴人93年10月1日編印之系爭清潔隊工作規則為真正（
    見本院勞上卷第159頁背面）。
  (五)上訴人於任職被上訴人清潔隊員期間，職務調動情形如下：
    (1)自93年1月15日起至94年2月15日止，分配至稽查組，工作
      內容為：日間巡察鄉內各處有無違法廣告，若有則簽報舉
      發；晚上7時至9時收垃圾。
    (2)自94年2月16日起至94年9月16日止，工作內容為：晚上7
      時至9時收垃圾。
    (3)自94年9月17日起至95年6月30日止，分配至廚餘組，工作
      內容為：早上7時至中午12時收廚餘。
    (4)自95年7月1日起至95年7月15日止，工作內容為：跟隨垃
      圾子母車將其他清潔隊員於前一日所收取之垃圾運至垃圾
      處理場。
    (5)自95年7月16日起至95年7月31日止，分配至機動班，工作
      內容為：在指定區域以徒步方式撿取街道之垃圾。
    (6)自95年8月1日起至96年1月15日止，分配至環境衛生整理
      組，工作內容為：清理下水道及水溝之垃圾。
六、上訴人主張被上訴人歧視伊為身心障礙者，無故將伊解僱，
    經調解改稱伊不能勝任工作而資遣，違反勞基法第11條第5
    款、第12條及就業服務法第5條、第24條等規定，被上訴人
    終止兩造間僱傭契約之行為，不生效力。兩造間之僱傭關係
    存在，被上訴人拒絕伊復職及提供勞務，乃可歸責於被上訴
    人，被上訴人仍應給付伊薪資云云，則為被上訴人所否認，
    並以上開情詞置辯。經查：
  (一)關於上訴人是否不能勝任工作：
  (1)按勞基法第11條第5款所謂「不能勝任工作」，不僅指勞工
    在客觀上之學識品行、工作能力、身心狀況，不能勝任工作
    者而言，即勞工主觀上「能為而不為」、「可以做而無意願
    做」之消極不作為情形，亦屬之。雇主得否以勞工對於所擔
    任之工作確不能勝任為由，依勞基法第11條第5款規定，預
    告終止與勞工間之僱傭契約，應綜合上開二者為考量，始符
    勞基法「保障勞工權益，加強勞雇關係，促進社會與經濟發
    展」之立法本旨（最高法院84年度臺上字第673號、86年度
    臺上字第82號判決意旨參照）。
  (2)上訴人主張其非不能勝任工作云云，雖據所舉證人即被上訴
    人之清潔隊長呂興隆（已於95年7月1日退休）、組長許文江
    、小組長徐寶興、代班長徐再發、被上訴人之前任鄉長黃仁
    杞等人均證稱上訴人並無不能勝任工作之情事（見原審卷第
    96頁、第121頁、第123頁、第159頁，本院勞上卷第168頁、
    第169頁背面），惟查，依證人呂興隆證稱隊員廖文秀曾向
    其反應上訴人有工作不力之情，黃乾坤亦曾向其反應上訴人
    工作較慢（見原審卷第160頁）；證人許文江證稱隊員張敬
    瓛曾向其反應上訴人未能聽清楚受囑應完成之工作（見原審
    卷第123頁）；證人徐寶興證稱組長黃乾坤及陳雲芳均曾向
    其反應上訴人不能勝任工作，且無法配合其他組員抬重物（
    見原審卷第96頁至第97頁）等情，已堪認上訴人有工作不力
    之情形。而證人黃仁杞為上訴人應徵清潔隊員時之鄉長，與
    上訴人之關係較為密切，且未與上訴人一起工作，無法了解
    上訴人實際工作之全貌；另證人徐再發亦稱未與上訴人一起
    出勤（見原審卷第121頁），彼2人所為有利於上訴人之證述
    ，尚未可信。至於證人黃森德固稱上訴人「大致上還好」（
    見原審卷第100頁），惟其亦稱上訴人之工作內容為接垃圾
    ，須動作敏捷，而上訴人之動作遲鈍等語（見原審卷第100
    頁），是證人黃森德之證述，亦難資為有利於上訴人之認定
    。上訴人主張其無不能勝任工作之情形云云，委無足取。
  (3)被上訴人抗辯其已依臺灣省各級清潔機構清潔隊員駕駛技工
    管理要點第14點規定，就上訴人之勤、惰等項為考核，而認
    上訴人確已不能勝任工作等語，業據證人即接替呂興隆擔任
    被上訴人清潔隊長之乙○○到庭證稱：「（問：你平日如何
    考核清潔隊員之工作情形？）我在95年第2度擔任清潔隊長
    ，對於隊員考核是工作同伴及小隊長回報的資料來參考，有
    時我會親自外出去抽查。（問：年度考核表如何作成？）我
    是以該年度內的累積隊員的優缺點來算分數，最後再作一個
    評語。（問：考核表作成後的程序？）我會送給人事室，人
    事室會送給機關長官去批核，有時機關長官會修改1、2分。
    （問：丙○○工作情形？）我會對他打丙等，是因為有一次
    清潔考核日，我要求隊員在假日出來加班，要求上訴人看守
    大門，我去巡查回來時，上訴人並沒有在崗位上。另外，上
    訴人負責拆除廣告物，我去巡查時，發現上訴人並沒有把高
    處的廣告物拆除。另外，清潔隊要處理路邊車禍死狗，但輪
    到上訴人去的時候，上訴人都沒有處理。司機回報說，上訴
    人都站著不動，可能嫌有味道，司機做了回來就有反應。另
    外，清潔隊員夜班請假，由日班人員代班，班長都不敢派上
    訴人去代班，因為代班要隨車，因上訴人精神不集中，怕他
    會摔車，司機與同伴都不願意上訴人去代班，所以都是派上
    訴人白天去拆廣告或掃地的工作。（問：之前有派上訴人跟
    車嗎？）有，但有摔車過，上訴人因為沒有心學習，所以都
    學不會。（問：上訴人精神狀態如何？）外面看起來正常，
    他跟車會摔車是因為沒有用心學習，也學不會，所以才會對
    上訴人考核打丙等。（問：是否還有其他事蹟？）清潔隊工
    作內容不同，分很多組，上訴人待過6、7組，但都無法勝任
    ，因為站著不動、精神不集中，同組隊員都會抱怨，要求隊
    長把上訴人更換工作，到最後沒有辦法了，才會資遣上訴人
    。（問：上訴人是否可以勝任掃地工作？）據其他隊員回報
    稱分配路段時，上訴人並沒有掃地，卻在樹下打手機，由其
    他隊員幫他掃，回來後隊員會抱怨。（問：是上訴人偷懶還
    是不會掃？）據上訴人之小組長反應，上訴人常騎機車閒逛
    ，例如要拆高處廣告物時，發給上訴人鐮刀等工具，他也不
    帶，組長有提醒他，他只要照著做即可。（問：據其他隊員
    稱，上訴人無法勝任掃地工作？）整理廣場時，上訴人無法
    把垃圾集中，而影響其他隊員。（問：公所將上訴人資遣是
    依據95年度考核表為依據嗎？）96年1月8日下午公所的電子
    信箱小姐告訴我，清潔隊員被上網要我處理，在元月9日我
    向主秘報告，因為鄉長出國，主秘要我3日查辦清楚，我向
    所有隊員查詢，我了解上訴人過去所擔任工作狀況，我在元
    月12日把調查結果簽辦出去，以無法勝任為由辦理資遣，主
    秘在元月16日批核生效，不是以95年考核表為資遣的唯一依
    據。（問：資遣上訴人前是否有請上訴人做改正？）根據幾
    位隊員的報告書後，我判定上訴人工作能力不足，無法勝任
    ，之前的調單位就是警告上訴人了，但這次判定前並沒有去
    要求上訴人改正」等語（見本院卷第128頁背面至第130頁）
    ，並有被上訴人清潔隊隊員、駕駛、技工95年考成核定清冊
    及上訴人95年度考核表可稽（見本院卷第33頁、第34頁），
    堪信被上訴人上開抗辯為真實。
  (4)被上訴人所舉證人即被上訴人之組長黃乾坤、陳雲芳、子母
    車駕駛劉榮源、隊員黃森德、邱淋潭、游賢鏡等人，均證稱
    上訴人確有工作不力、無法配合等情形（見原審卷第97頁至
    第100頁），並簽具書面報告7紙（見原審卷第24頁至第30頁
    ），其中：廚餘收運組組員陳雲芳、黃月宏、邱熙樁等人
    之報告書記載：「丙○○擔任廚餘回收及有機肥製作工作，
    期間經常遲到與早退，或借故大小解跑去偷懶，工作遇到困
    難就放任停頓，不會解決也不肯學習，操作機器時精神無法
    集中，容易發生危險。因為工作量不斷增加，不能繼續讓他
    影響工作效率，請將他調離本組改派他人」（見原審卷第24
    頁）；子母車駕駛劉榮源之報告書記載：「丙○○跟隨子
    母車擔任隨車員，因為精神不集中手無力且會發抖，攀爬車
    箱加掛黑網時經常摔落，固定鐵桿插鞘無法插拔，車箱無力
    開關，上下車極危險，請改調其他隊員接替」（見原審卷第
    25頁）；清潔隊員黃森德之報告書記載：「丙○○沒有危
    機意識，曾由車上摔下，手無力動作慢，圾圾包丟不準，經
    常丟到車斗外或丟到我，向隊長報告好久，才把他換掉」（
    見原審卷第26頁）；清潔隊員邱淋潭之報告書記載：「丙
    ○○上、下車不方便，會摔倒並且兩手無力，大包的垃圾丟
    不上車，小包的垃圾丟不準，和他一起工作非常辛苦，要包
    下他的一份工作，才能下班」（見原審卷第27頁）；環境
    整理組組長黃乾坤、組員張敬瓛、翁仁鎬、徐玉維、劉興國
    、游賢鏡等人之報告書記載：「平日派遣丙○○拆除違規廣
    告物時，到處打混。派遣路邊撿拾垃圾時，總是東摸西摳，
    要其他同仁協助撿拾，髒亂點清除時，更是叫一下動一下，
    沒人指揮就站在旁邊動也不動。全組支援資源回收物分類時
    ，該員不是手機聊天就是要跑廁所，一去就是大半天。派遣
    其在隊部門口控管大門，更無法勝任，一下子就不見人影。
    總之丙○○不論分配任何工作都無心投入，整日行屍走肉般
    的混，影響本組其他工作同仁心境甚巨，請隊長將該員調離
    本組」（見原審卷第28頁）；清潔隊員徐寶興、黃盛煜、
    黃政祥、陳武言等人之報告書記載：「丙○○擔任機動班搬
    運工作期間，因動作上很難和同仁配合，無法勝任，請求隊
    部調離」（見原審卷第29頁）；清潔隊員游賢鏡之報告書
    記載：「丙○○擔任夜班隨車員工作期間，曾因不知原因摔
    落車下，造成司機壓力，無法勝任，請求隊部調離」（見原
    審卷第30頁）。上開各報告書乃上訴人擔任被上訴人清潔隊
    員期間，經被上訴人調派分別擔任廚餘收運、子母車隨車員
    、環境整理組、機動搬運及夜間隨車員等不同單位，與其共
    事之組員所出具，其內容均係具體指摘上訴人確有不能勝任
    工作之情形，且均請求將上訴人調離原單位。
  (5)上訴人之工作為清潔，僅須熟悉工作內容、態度認真，不須
    特別技巧，亦無庸頻繁調動至各部門歷練乙情，分據證人呂
    隆興、許文江證述明確（見本院勞上卷第168頁、原審卷第1
    23頁）。然上訴人自93年1月15日受雇起至96年1月15日經被
    上訴人終止僱傭契約期間，前後3年共更易6個職位。
  (6)綜上各情，就兩造所舉證人之證述，應以證人乙○○、黃乾
    坤、陳雲芳、劉榮源、黃森德、邱淋潭、游賢鏡等人所稱上
    訴人有工作不力、無法配合、不能勝任工作等語，較為可信
    。至上開證人就與上訴人同組工作之時間，所為陳述雖有部
    分出入（見本院勞上卷第33頁至第34頁），惟上訴人既不爭
    執曾與上開證人同組工作，尚不影響上開證人證言之可信性
    。
  (7)上訴人雖主張其曾因工作表現良好，獲被上訴人嘉獎云云，
    並提出被上訴人95年7月26日龍鄉人字第0950018974號令為
    證（見原審卷第49頁）。然查，上訴人係參與辦理95年度鄉
    鎮市民代表及村里長選舉拆除競選廣告物而受獎，屬執行特
    定事項，非經常性之工作表現，且據證人即代理班長徐再發
    證述受獎者為全部參與者而非僅上訴人1人（見原審卷第121
    頁）。上訴人此部分之主張，難為其無不能勝任工作之有利
    論據。
  (二)關於被上訴人終止兩造間之僱傭契約是否合法：
  (1)上訴人為輕度智障者，固有殘障手冊為證（見原審卷第164
    頁），惟並非以身心障礙者身分受雇（見原審卷第186頁）
    。上訴人既非以身心障礙者之身分與被上訴人訂立僱傭契約
    ，即應具備一般人應有之工作能力。查被上訴人之清潔隊長
    乙○○於簽准資遣上訴人之內部意見，雖以上訴人智能不足
    ，官能耗弱為理由，惟於說明欄已詳列上訴人不能勝任工作
    之各項具體事由，有96年1月12日簽呈可稽（見本院勞上卷
    第164頁）。上訴人主張被上訴人終止兩造間僱傭契約之行
    為，違反就業服務法第5條不得歧視身心障礙者之規定云云
    ，委無足取。又上訴人於任職被上訴人清潔隊員期間，與其
    他隊員均同工同酬，並未受歧視，且被上訴人於96年1月至4
    月間所僱用之身心障礙者人數，已達法定人數乙情，亦有桃
    園縣政府97年2月25日府人任字第0970049272號函及所附月
    報表可稽（見原審卷第176頁至第180頁），自未違反身心障
    礙者權益保護法第31條、第33條之規定。
  (2)被上訴人於93年10月1日編印之系爭清潔隊工作規則（見本
    院勞上卷第144頁至第154頁），於第47條第5款規定職工對
    所擔任之工作確不能勝任者，得經預告終止勞動契約，該規
    則並未規定終止勞動契約時，應經人事評議委員會評議之程
    序。且上訴人並非依公務人員任用法所任用之公務人員，有
    關其人事管理，並不適用考績法須經考績委員會之相關規定
    。另依臺灣省各級清潔機構清潔隊員駕駛技工管理要點第14
    點規定，鄉鎮縣轄市清潔隊職工僱用、解僱、工作指派、勤
    惰管理、請（休）假、獎懲、考核等事項，應由業務主管（
    清潔隊）單位主辦，人事及秘書室等單位會辦，亦無應經人
    事評議委員會評議之規定。證人即被上訴人前任鄉長黃仁杞
    雖證稱被上訴人有人事評議委員會之組織，之前清潔隊員施
    用安非他命，其曾將之移送人事評議委員會云云（見本院勞
    上卷第169頁背面），然經本院前審命被上訴人再查報結果
    ，被上訴人確僅有考績委員會而無人事評議委員會之組織，
    此有被上訴人98年1月10日之陳報狀及所附考績委員會組織
    規程可參（見本院勞上卷第190頁至第192頁）。由證人黃仁
    杞亦證稱被上訴人鄉長有任用清潔隊員之職權，有關清潔隊
    員之人事管理，是否移送人事評議委員會討論，由鄉長依其
    職權裁量等語（見本院勞上卷第169頁背面），及證人黃仁
    杞任職被上訴人鄉長期間，就不能勝任工作而予以資遣之清
    潔隊員，亦僅經清潔隊長、人事室及主任祕書簽會意見後由
    其決行，未經人事評議委員會評議之案例（見本院勞上卷第
    171頁），可見證人黃仁杞所稱會將清潔隊員之人事事項移
    送人事評議委員會評議云云，縱屬存在，亦係鄉長為廣徵博
    議所採之非正式程序，並無拘束繼任鄉長之效力，此與上訴
    人所舉其他案例（最高法院95年度臺上字第1866號判決），
    乃機關內部已訂有人事評議委員會之相關規定者有別，自未
    可比附援引。上訴人主張被上訴人未經人事評議委員會評議
    即將其資遣，程序不合而不生效力云云，亦無可採。
  (3)按基於勞工工作權之保障及促進勞資關係和諧之理念，雇主
    解僱勞工固屬最後不得已之手段，但除法令另有規定或契約
    另有約定雇主解僱勞工，必先經勸導、輔導及懲戒等程序外
    ，祇須具備勞基法所定終止勞動契約之要件，即難認雇主終
    止勞動契約之行為不生效力。被上訴人所訂之系爭清潔隊工
    作規則並未規定被上訴人終止與清潔隊員之僱傭契約，必先
    經勸導、輔導及懲戒等程序，與上訴人所提舉另一機關內部
    已訂有不勝任員工輔導、處理辦法之案例（最高法院95年度
    臺上字第567號判決）迥異，亦無從比附援引。上訴人主張
    被上訴人未經勸導、輔導、懲戒等程序，逕予解僱，於法不
    合云云，未足採據。
  (4)被上訴人係依勞基法第11條第5款規定終止兩造間之僱傭契
    約，並非依同條第4款規定，以業務性質變更而有減少勞工
    之必要，又無適當工作可供安置之原因，終止兩造間之僱傭
    契約，自不問有無其他適當工作可供安置。上訴人主張依同
    條第5款規定終止僱傭契約，須有同條第4款不能安置之情形
    ，並非可採。況上訴人之進用係由證人黃仁杞逕將名單交予
    清潔隊長呂興隆辦理手續乙情，已據證人呂興隆證述無訛（
    見本院勞上卷第167頁背面），可見證人黃仁杞與上訴人有
    相當之情誼，再參以作為證人黃仁杞部屬之清潔隊長即證人
    呂興隆未就上訴人之不能勝任工作情形，為正式告誡、懲處
    ，反係迭次調動上訴人職務，益徵上訴人有不能勝任各部門
    工作之實況。上訴人既有不能勝任工作之情形，且依系爭清
    潔隊工作規則及其他勞動法令，亦未規定被上訴人須經勸導
    、輔導及懲戒等程序，始得終止與上訴人間之僱傭契約，則
    被上訴人依勞基法第11條第5款及系爭清潔隊工作規則第47
    條第5款規定，終止兩造間之僱傭契約，自屬合法有效。上
    訴人主張被上訴人終止兩造間之僱傭契約不合法云云，委無
    可採。
  (三)被上訴人終止兩造間之僱傭契約係合法有效，已如上述，上
    訴人亦不爭執被上訴人已向其為終止僱傭契約之意思表示，
    則兩造間之僱傭契約於被上訴人終止之意思表示到達上訴人
    時即已消滅，至於被上訴人係使用解僱或資遣之用語，並不
    影響該終止之效力。
七、綜上所述，上訴人請求確認兩造間之僱傭關係存在，並本於
    該僱傭契約，請求被上訴人給付自96年1月16日起至被上訴
    人准上訴人復職之日止，按每月3萬7,360元計算之薪資，及
    加計法定遲延利息，洵屬無據，不應准許。原審為上訴人敗
    訴判決，並就其薪資之請求部分駁回其假執行之聲請，核無
    不合。上訴論旨指摘原判決不當，求予廢棄改判，為無理由
    ，應予駁回。
八、本件事證已臻明確，兩造其餘主張及攻擊防禦方法與證據，
    經本院斟酌後，與本件判決結果不生影響，爰不一一論列，
    附此敘明。
九、據上論結，本件上訴為無理由，依民事訴訟法第449條第1項
    、第78條，判決如主文。
中    華    民    國    99    年    3     月    16    日
                    勞工法庭
                        審判長法  官  林金村
                              法  官  湯美玉
                              法  官  王麗莉
正本係照原本作成。
如不服本判決，應於收受送達後20日內向本院提出上訴書狀，其
未表明上訴理由者，應於提出上訴後20日內向本院補提理由書狀
（均須按他造當事人之人數附繕本）上訴時應提出委任律師或具
有律師資格之人之委任狀；委任有律師資格者，另應附具律師資
格證書及釋明委任人與受任人有民事訴訟法第466條之1第1項但
書或第2項（詳附註）所定關係之釋明文書影本。
中    華    民    國    99    年    3     月    16    日
                              書記官  余姿慧
附註：
民事訴訟法第466條之1（第1項、第2項）：
對於第二審判決上訴，上訴人應委任律師為訴訟代理人。但上訴
人或其他法定代理人具有律師資格者，不在此限。
上訴人之配偶、三親等內之血親、二親等內之姻親，或上訴人為
法人、中央或地方機關時，其所屬專任人員具有律師資格並經法
院認為適當者，亦得為第三審訴訟代理人。

司法院資訊處製作；財團法人民間司法改革基金會備份。
